最高法院刑事判決　　　　　　一○○年度台上字第四九五四號
上　訴　人　台灣高等法院高雄分院檢察署檢察官
被　　　告　劉○育原名劉○全.
上列上訴人因被告妨害性自主等罪案件，不服台灣高等法院高雄
分院中華民國九十九年四月十四日第二審判決（九十九年度上訴
字第三０二號，起訴案號：台灣高雄地方法院檢察署九十八年度
偵字第四三五六號），提起上訴，本院判決如下：
    主  文
上訴駁回。
    理  由
一、刑法第二百二十四條部分：
按刑事訴訟法第三百七十七條規定：上訴於第三審法院，非以判
決違背法令為理由不得為之；是提起第三審上訴，應以原判決違
背法令為理由，係屬法定要件；如果上訴理由書狀並未依據卷內
訴訟資料具體指摘原判決不適用何種法則或如何適用不當，或所
指摘原判決違法情事顯與法律規定得為第三審上訴理由之違法情
形不相適合時，均應認其上訴為違背法律上之程式，予以駁回。
原判決以公訴意旨略以：被告劉○育（原名劉○全）有其理由欄
一、所載檢察官起訴之犯行，因認被告涉犯刑法第二百二十四條
之強制猥褻罪嫌云云。惟經審理結果，認不能證明被告犯罪，因
而維持第一審諭知被告無罪之判決，駁回檢察官在第二審此部分
之上訴；已詳敘其調查證據之結果及證據取捨之理由；從形式上
觀察，原判決關於此部分並無違背法令之情形。檢察官上訴意旨
略以：(一)證人即警員鄭喬臨於第一審審理中雖證稱依其觀看案發
當時之監視錄影帶及案發後在相同時間至現場附近巡邏所見，本
件案發當時應係天色昏暗等語，但無法自「天色昏暗」一詞去理
解案發當時一般人視距可及之範圍，且鄭喬臨亦證稱無法確定光
線能否夠照到等語，又依告訴人Ａ女（姓名、年籍詳卷）之證述
，Ａ女與被告第一次對望時，被告應係在高雄市○○區○○街右
下角，Ａ女則在○○路與○○街交岔路口之雙黃線上，而被告所
在位置旁有一家二十四小時營業之便利商店，該處應甚明亮，但
鄭喬臨製作之刑案現場測繪圖，誤標被告所處位置旁係一空地，
光線自然較差，警方可能因此誤判現場之光線，況○○路上路燈
林立，Ａ女與被告對望之距離不遠，原判決未予詳查，遽採鄭喬
臨之證述及刑案現場測繪圖，而不採Ａ女對被告之指認，有採證
違背證據法則及證據調查未盡之違法。(二)原判決以犯罪行為人當
時機車時速二、三十公里，且天色昏暗，行車方向相反，Ａ女能
否正確記下車號，難令人無疑云云。但時速二、三十公里速度極
慢，且被告住在犯罪現場附近，甘冒與他車對撞之風險逆向行駛
，無非是欲速返家取得不在場證明，又本件警方係依Ａ女提供之
車號循線查獲被告，並拍下被告之照片供Ａ女指認，並非在無其
他跡證之情形下貿然令Ａ女指認，原判決就足以使一般人相信指
認無誤之證據未為斟酌，且未說明不足採之理由，有採證違背證
據法則及判決理由不備之違法。(三)依Ａ女之證述，被告於行為後
與Ａ女隔路口對望，又再逆向行駛與Ａ女擦身而過等情觀之，被
告冷靜程度異於常人，對其測謊自有失真之可能，原判決僅憑測
謊結果即為被告有利之認定，採證違法。(四)被告於警詢中係供稱
，案發當日上午一時十分左右睡到九時左右警方來時始起床等語
，與第一審審理中所供伊當天上午二、三時出門上網，至四、五
時許回家等語，前後供述不符，原判決竟謂係因警詢時警察未詢
及被告曾否於凌晨出門，被告始未供及曾有出門，被告警詢及第
一審審理中之供述並無不符云云，顯與卷內資料不符，有判決理
由矛盾之違法等語。
惟查：原判決於理由欄已依Ａ女於警詢、偵查及第一審審理中之
證述，鄭喬臨於第一審審理中之證述，鄭喬臨所繪製之刑案現場
測繪圖等證據資料詳為說明，Ａ女雖指訴案發當時，伊騎機車在
前，被告騎機車在伊右後方，被告於超車時出手撫摸其右胸部為
強制猥褻，伊仍續前行至通過交岔路口後停下，伊回頭見被告停
在路口，當時路口有燈光，伊可看清被告面目，嗣伊續往前行，
又見被告自伊前方路口轉出，逆向行來，並以二、三十公里之速
度離去，伊乃回頭記下被告車號報警，嗣伊依警方提供之被告照
片指認確係被告無誤云云，但依鄭喬臨觀看案發當時之監視錄影
帶及案發後在同一時間至現場附近巡邏所見，本件案發當時天色
昏暗，地處偏僻，Ａ女在與該騎士隔一○○街口對望能否辨識該
人之面目，已非無疑，又當時該騎士係以二、三十公里速度且相
反方向行駛，Ａ女能否在甚短時間正確記下車號，亦非無疑，而
警方係依Ａ女提供之車號找到被告本人後先拍照片讓Ａ女指認，
再令Ａ女指認被告本人，是Ａ女之指認過程亦有瑕疵，並參以經
法務部調查局對被告測謊鑑定，被告就「其未摸被害人之胸部」
、「其未騎車至案發現場」等問題測試結果，均未呈情緒波動反
應，研判未說謊，有測謊報告書可稽，因認並無積極證據足認被
告有檢察官起訴之強制猥褻犯行，乃為被告有利之認定。經核原
判決並無判決理由不備、證據調查未盡、採證違背證據法則之違
法。至刑案現場測繪圖係鄭喬臨於案發後與Ａ女至現場依Ａ女之
供述而製作，並經Ａ女簽名，此為Ａ女及鄭喬臨於第一審審理中
證述在卷（第一審卷第七十九、八十九頁），原判決乃採該圖為
證據，於法並無不合，而檢察官於原審並未主張該圖有何誤植，
迨法律審之本院始為此主張，殊非合法之上訴理由。又原判決並
非僅憑測謊報告即為被告有利之認定，另被告就案發當天上午其
曾否出門乙節，於警詢及第一審審理中之供述並非一致，原判決
於理由欄謂其間並無不符，固與卷內上引資料不符，但此理由上
之瑕疵，並不足以推翻原判決所為有利被告之認定，即與判決本
旨不生影響，依法亦不得執為適法之上訴理由。上訴意旨(一)至(四)
或係就原審採證認事之適法職權行使及原判決已說明之事項指摘
，或單純為事實上之爭執；其他上訴意旨，並未依據卷內資料具
體指摘原判決究係如何違背法令，俱非適法之第三審上訴理由。
綜上，應認檢察官就強制猥褻部分之上訴，違背法律上之程式，
予以駁回。又本院為法律審，檢察官提出之案發現場附近地圖影
本四張，無從審酌，併予敘明。
二、性騷擾防治法第二十五條第一項部分：
按刑事訴訟法第三百七十六條所列各罪之案件，經第二審判決者
，不得上訴於第三審法院，法有明文。原判決另維持第一審關於
被告被訴涉犯性騷擾防治法第二十五條第一項罪嫌諭知被告無罪
部分之判決，駁回檢察官在第二審此部分之上訴，該罪核屬刑事
訴訟法第三百七十六條第一款之案件，既經第二審判決，自不得
上訴於第三審法院，檢察官提起本件上訴，未聲明一部上訴，視
為全部上訴，竟復就此部分一併提起上訴，應為法所不許，予以
駁回。
據上論結，應依刑事訴訟法第三百九十五條前段，判決如主文。
中    華    民    國  一○○  年    九    月    八    日
                      最高法院刑事第四庭
                          審判長法官  林  永  茂  
                                法官  蘇  振  堂  
                                法官  林  秀  夫  
                                法官  林  立  華  
                                法官  蔡  國  在  
本件正本證明與原本無異
                                      書  記  官  
中    華    民    國  一○○  年    九    月   十四   日
                                                      V